臺灣彰化地方法院刑事判決　　　　　　　 99年度訴字第438號
公　訴　人　臺灣彰化地方法院檢察署檢察官
被　　　告　蔡順利
選任辯護人　鄭旭廷律師
上列被告因妨害性自主等案件，經檢察官提起公訴（98年度偵字
第6521、7029、8393號），本院判決如下：
    主  文
蔡順利犯強制性交罪，累犯，處有期徒刑年陸月。又犯恐嚇危
害安全罪，累犯，處有期徒刑陸月。又犯傷害罪，累犯，處有期
徒刑陸月。又犯恐嚇取財罪，累犯，處有期徒刑拾月。應執行有
期徒刑伍年貳月。
其餘被訴部分無罪。
    事  實
一、蔡順利前曾因妨害性自主案件，經臺灣高雄地方法院以91年
    度訴字第481 號判決處有期徒刑2 年，經上訴後，由臺灣高
    等法院高雄分院以91年度上訴字第1875號判決駁回上訴，又
    經上訴後，由最高法院以92年度台上字第1556號判決駁回上
    訴確定，經入監執行，於民國93年10月18日縮短刑期假釋出
    監，並於94年4 月27日保護管束期滿未撤銷假釋而執行完畢
    。詎其仍不知悔改，分別為下列行為：
（一）蔡順利與Ａ女（即代號：0000-00000，真實姓名詳卷）係
      97年10月間於網路聊天室交友認識之網友，因Ａ女拒絕蔡
      順利之追求，蔡順利心生不滿，竟基於強制性交之犯意，
      於97年12月12日凌晨3 時許，駕駛車牌號碼2402-XL 號自
      小客車至Ａ女位於臺中市住處大樓（地址詳卷），並打電
      話給Ａ女，要Ａ女與其碰面談判，Ａ女因擔心蔡順利會在
      其住處大樓鬧事，遂應允外出碰面談判，並搭乘蔡順利所
      駕駛之上開自小客車離開，蔡順利即駕駛上開自小客車搭
      載Ａ女在臺中及彰化地區繞行，途中蔡順利情緒激動大聲
      質問Ａ女：「是不是玩弄我的感情」、「為何不能接受我
      」等語，並對Ａ女恫嚇稱：「我現在一肚子火，妳要先幫
      我解火」等語，隨即將Ａ女載至彰化縣員林鎮○○○街65
      號「東火汽車旅館」，並於同日凌晨3 時58分許登記進入
      該旅館218 號房，當時因蔡順利帶有酒意，且情緒激動，
      Ａ女十分恐懼，不敢擅自離開或求救，待蔡順利將車子駛
      入房間車庫後，Ａ女即央求蔡順利放過她，放她回去，蔡
      順利乃對Ａ女大聲吼叫並恫嚇稱：「沒關係啊！妳先給我
      打一炮」等語，隨即將Ａ女強拉至房間床上，見Ａ女因害
      怕而緊握隨身攜帶之包包，乃將之強行扯下丟在地上，並
      不顧Ａ女之懇求，再次對Ａ女恫嚇稱：「只要妳跟我打完
      一炮，我就放過妳」等語，並表示如不順其意，就無法離
      開，Ａ女因害怕遭遇不測，擔心無法安然離開該處，十分
      恐懼，只好配合蔡順利之指示，自行脫去上衣，被告見Ａ
      女脫去上衣後，即不顧Ａ女哭泣表明「不要」及出手抗拒
      ，仍違反Ａ女之意願，強行親吻Ａ女之身體，將Ａ女之內
      褲脫去，壓制Ａ女掙扎反抗之雙手，再強行扳開並壓制Ａ
      女之雙腿，以其陰莖插入Ａ女陰道內而為性交得逞，致Ａ
      女因此受有四肢瘀血之傷害。嗣因Ａ女苦苦哀求蔡順利放
      過她，蔡順利遂於同日凌晨4時57分許辦理退房，並應允
      駕駛上開自小客車搭載Ａ女返回其住處，Ａ女則脫困後，
      於翌（13）日凌晨3時30分許，即向臺中巿警察局報案。
      然蔡順利於上開行為後，竟又另基於恐嚇之接續犯意，於
      97年12月14日起至同年月19日期間，以其所持用之門號
      0000000000號行動電話，接續傳送內容載有「我不會這樣
      就算了，你清楚我的個性的，你不跟我好好談的話！」、
      「我們現在三台車的人要去你店裡捧場呢！妳不在怎麼好
      玩呢？」、「妳要我去妳家叫管理員請妳下來跟我談嗎？
      」、「今天沒上班是怕我去找妳嗎？」、「你知道我的個
      性，如果我要找人叫囂的，我身邊的小朋友就很會了」等
      語之簡訊（下稱「系爭簡訊」）至Ａ女持用之不詳門號手
      機，而以此加害生命、身體、自由之事恐嚇Ａ女，使Ａ女
      心生畏懼，致生危害於Ａ女之安全。
（二）緣蔡順利與Ｃ女（即代號0000-0000 ，真實姓名詳卷）自
      98年5 月間起開始交往，然因Ｃ女有意疏遠及分手，蔡順
      利不堪感情受挫，竟基於傷害之犯意，於98年7 月26 日
      凌晨3 時許，在彰化縣彰化巿金馬路２段438 號「金蓓兒
      美容護膚店」包廂內，徒手毆打Ｃ女，致Ｃ女受有頸部擦
      傷、四肢多處瘀擦傷等傷害。復因不甘其對Ｃ女付出之感
      情及金錢成空，竟意圖為自己不法之所有，於同年月27日
      上午9 、10時許，至Ｃ女住處（地址詳卷），對Ｃ女之父
      （即代號0000-0000A，真實姓名詳卷）恫嚇稱：如不支付
      金錢，要讓Ｃ女無法上班，其握有Ｃ女之不雅照片、影片
      ，要對Ｃ女不利等語，令Ｃ女之父心生畏懼，而於同日下
      午5 、6 時許，在上開住處，交付現金新台幣（下同）7
      萬元予蔡順利，蔡順利得款後，即簽立支付同意書1 紙予
      Ｃ女之父收執，並應允不再騷擾Ｃ女或利用不雅照片對Ｃ
      女為不利之舉動，以此方式恐嚇取財得逞。
三、案經Ａ女訴由臺中巿警察局移送臺灣臺中地方法院檢察署呈
    請臺灣高等法院臺中分院檢察署令轉臺灣彰化地方法院檢察
    署檢察官偵查起訴；Ｃ女訴由彰化縣警察局員林分局報請臺
    灣彰化地方法院檢察署檢察官偵查起訴。
    理  由
壹、程序及證據能力部分：
一、依性侵害犯罪防治法第12條第2 項之規定，司法機關所製作
    必須公示之文書，不得揭露被害人之姓名、出生年月日、住
    居所及其他足資識別被害人身分之資訊。本件判決書事實欄
    及理由欄關於被害人Ａ女、Ｂ女、Ｂ女之姐、Ｃ女、Ｃ女之
    父、Ｃ女之母、Ｃ女之夫及Ｃ女之公公等人之姓名均僅記載
    代號（其中Ｃ女部分雖非起訴妨害性自主罪，然因Ｃ女於警
    詢及偵查中有指訴遭被告性侵害，該部分雖另經檢察官為不
    起訴處分，然基於上開法律保護性侵害被害人之意旨，就Ｃ
    女及其親人之姓名，亦均僅記載代號），渠等之真實姓名及
    年籍資料均詳卷內證物袋及彌封袋）合先敘明。
二、按被告以外之人於檢察事務官、司法警察官或司法警察調查
    中所為之陳述，與審判中不符時，其先前之陳述具有較可信
    之特別情況，且為證明犯罪事實存否所必要者，得為證據，
    刑事訴訟法第159條第1項、第159條之2分別定有明文。此所
    謂「與審判中不符」，係指該陳述之主要待證事實部分，前
    後之供述有所不符，導致應為相異之認定，此並包括先前之
    陳述詳盡，於後簡略，甚至改稱忘記、不知道或有正當理由
    而拒絕陳述( 如經許可之拒絕證言) 等實質內容已有不符者
    在內。所謂具有可信之特別情況之「絕對特別可信性」，係
    指陳述是否出於供述者之真意、有無違法取供情事之信用性
    而言，故應就偵查或調查筆錄製作之原因、過程及其功能等
    加以觀察其信用性，據以判斷該傳聞證據是否有顯不可信或
    有特別可信之情況而例外具有證據能力，並非對其陳述內容
    之證明力如何加以論斷，二者之層次有別，不容混淆( 最高
    法院94年度臺上字第629 號判決、96年度臺上字第4365號判
    決意旨參照) 。又依性侵害犯罪防治法第17條第2 款規定：
    「被害人於審判中有下列情形之一，其於檢察事務官、司法
    警察官或司法警察調查中所為之陳述，經證明具有可信之特
    別情況，且為證明犯罪事實之存否所必要者，得為證據：二
    、到庭後因身心壓力於訊問或詰問時無法為完全之陳述或拒
    絕陳述者。」。經查：辯護人雖爭執證人Ａ女、Ｂ女、Ｃ女
    於警詢中之證述為審判外之陳述，無證據能力（見本院100
    年1 月28日準備程序筆錄第5 頁）；檢察官雖爭執證人賴坤
    成於警詢之證述為審判外之陳述，無證據能力（見本院100
    年6 月8 日審判筆錄第64頁），然證人Ａ女、Ｂ女、Ｃ女、
    賴坤成於本院進行交互詰問時，就案件發生情節之細節、詳
    情多稱：時間已久，不太記得，或之前筆錄已說明清楚，不
    願再在回答等語（見本院100 年6 月8 日審判筆錄第34至37
    、46至49、53至61、頁、本院100 年6 月24日審判筆錄第7
    至9 頁），且其等於本院審理時，除上述於詰問過程中有多
    次表示忘記、不知道、不願再回答之情形外，復有部分陳述
    與警詢中之證詞有所不符，而其等於本院審理並未表示於警
    詢中，訊問者對其等有何違法取供之情形；則由客觀情狀以
    觀，本件證人Ａ女、Ｂ女、Ｃ女均係於案發後不久即接受警
    方之詢問，而證人賴坤成於接受警方詢問時距離案發之時間
    ，亦較於本院審理接受詰問時距離案發之時間為近，本院審
    酌其等於警詢時之證述距離案發時間較近，不致因時隔日久
    而遺忘案情，且其等警詢證述就細節陳述綦詳，警詢筆錄就
    犯罪之構成要件及態樣記載均屬完整，詢問亦未以不正方法
    為之，足認其等警詢陳述係出於任意性，揆諸上開說明，足
    認上開證人Ａ女、Ｂ女、Ｃ女、賴坤成於警詢中所為之陳述
    客觀上具有較可信之特別情況，且上開證人於警詢所為證述
    內容，事涉本案犯罪構成要件事實之存否，為證明本案犯罪
    事實所必要，依上揭規定，其等於警詢中之證言自均有證據
    能力。
三、按被告以外之人於偵查中向檢察官所為陳述，除顯有不可信
    之情況者外，得為證據，刑事訴訟法第159 條之第2 項定有
    明文。偵查中對被告以外之人所為之偵查筆錄，或被告以外
    之人向檢察官所提之書面陳述，性質上均屬傳聞證據。惟現
    階段刑事訴訟法規定檢察官代表國家偵查犯罪、實施公訴，
    依法其有訊問被告、證人及鑑定人之權，證人、鑑定人且須
    具結，而實務運作時，檢察官偵查中向被告以外之人所取得
    之陳述，原則上均能遵守法律規定，不致違法取供，其可信
    度極高，職是，被告以外之人前於偵查中已具結而為證述，
    除反對該項供述得具有證據能力之一方，已釋明「顯有不可
    信之情況」之理由外，不宜以該證人未能於審判中接受他造
    之反對詰問為，即遽指該證人於偵查中之陳述不具證據能力
    。本件證人Ａ女、Ｂ女、Ｃ女、Ｃ女之夫、Ｃ女之父、Ｃ女
    之母於偵查中經具結之證言，檢察官、被告及其辯護人均不
    爭執其證據能力，按卷內資料查無顯不可信之情形，依刑事
    訴訟法第159 條之1 第2 項規定，均認有證據能力，得作為
    證據。
四、依性侵害犯罪防治法第10條第1 項「醫院、診所對於被害人
    ，不得無故拒絕診療及開立驗傷診斷書。」、同條第3 項「
    第1 項驗傷診斷書之格式，由中央衛生主管機關會商有關機
    關定之。」以及同法第11條有關驗傷取證、保全證物及鑑驗
    等規定，係為防治性侵害犯罪及保護被害人權益，對於被害
    人驗傷及取證所為之特別規定，其依此項規定所製作之驗傷
    診斷書，應屬刑事訴訟法第159 條第1 項「法律有規定」之
    傳聞證據之例外（最高法院95年度臺上字第5026號判決意旨
    參照）。本案卷附澄清綜合醫院中港分院出具之受理疑似性
    侵害事件驗傷診斷書1 紙、財團法人彰化基督教醫院出具之
    受理疑似性侵害事件驗傷診斷書2 紙（見臺灣臺中地方法院
    檢察署98年度偵字第2669號卷彌封袋、臺灣彰化地方法院檢
    察署98年度偵字第6521號卷光碟存放袋及98年度偵字第7029
    號卷彌封袋），依上開說明均有證據能力。
五、再按被告以外之人於審判外之言詞或書面陳述，除法律有規
    定者外，不得作為證據，刑事訴訟法第159 條第1 項固定有
    明文。惟被告以外之人於審判外之陳述，雖不符第159 條之
    1 至第159 條之4 之規定，而經當事人於審判程序同意作為
    證據，法院審酌該言詞陳述或書面陳述作成時之情況，認為
    適當者，亦得為證據；當事人、代理人或辯護人於法院調查
    證據時，知有第159 條第1 項不得為證據之情形，而未於言
    詞辯論終結前聲明異議者，視為有前項之同意，同法第159
    條之5 定有明文。查本案於本院準備程序時，檢察官、被告
    及辯護人就後述所引被告以外之人於審判外之言詞或書面陳
    述（除前開證人Ａ女、Ｂ女、Ｃ女、賴坤成於警局之證述外
    ）均不爭執證據能力，同意作為證據（見本院100 年1 月28
    日準備程序筆錄第5 、6 頁、100 年6 月24日審判筆錄第19
    頁），且迄至本院審理調查證據時亦未爭執上開證據之證據
    能力，本院審酌該等言詞陳述或書面陳述作成時之情況，並
    無非法取得等不適當之情形，且經本院於審判期日依法進行
    證據之調查、辯論，被告於訴訟上之程序權，已受保障，依
    刑事訴訟法第159 條之5 之規定，自有證據能力。
貳、有罪部分：
一、訊據被告固坦承於上開時、地，有駕車載Ａ女至「東火汽車
    旅館」，對Ａ女為性交行為，有傳送上開內容之手機簡訊至
    Ａ女手機，有收受Ｃ女之父所交付之現金7 萬元及簽立支付
    同意書等情，惟矢口否認有何妨害性自主、恐嚇、傷害、恐
    嚇取財之犯行，辯稱：係Ａ女自願與伊發生性交行為；伊傳
    送上開簡訊給Ａ女，是因為Ａ女告伊後還找人打電話給伊說
    要談和解，Ａ女說和解後她會改口，卻還對伊嗆聲，並恐嚇
    伊如果到臺中要找人將伊埋掉；伊沒有毆打Ｃ女，是Ｃ女之
    夫找伊過去「金蓓兒美容護膚店」包廂內談判；伊沒有恐嚇
    Ｃ女之父，是因為Ｃ女對伊欺騙說她沒有男朋友，被伊發現
    說謊，Ｃ女要與伊撇清關係，所以Ｃ女之父、Ｃ女之母、Ｃ
    女之夫（當時尚未結婚）約伊過去簽支付同意書，並以7 萬
    元補償伊對Ｃ女感情與金錢的付出云云。辯護人則為被告辯
    護稱：(一)強制性交部分：1.Ａ女於警局製作筆錄報案時，稱
    其曾兩次遭被告性侵害，第一次是97年10月28日，第二次是
    97年12月12日，然其所指訴於97年10月28日第一次遭性侵害
    之事實，業經檢察官不起訴處分確定，則其所指述於97年12
    月12日第二次遭性侵害之事實是否為真，亦顯有疑問；2.依
    Ａ女所述，Ａ女於97年12月12日當天不願意上車，是被告拖
    她上車，但是依證人賴坤成所述，被告至Ａ女住處大樓外，
    僅停留1 、2 分鐘，且於Ａ女下來沒有多久就離去，在那麼
    短的時間，應該可判斷Ａ女是馬上上車，並無被拖上車或爭
    吵情事；3.Ａ女在被告去洗澡的空檔，應有機會撥打電話或
    跑出房間求救的，但Ａ女並未去求救，顯不合理；4.Ａ女與
    被告於離開汽車旅館後還一起去買煙，若Ａ女是遭性侵害，
    為何離開汽車旅館不馬上回家，而要與被告去買香煙；5.若
    是遭性侵害，被害人應該會很害怕與加害人接觸，但是Ａ女
    與被告間於案發後還有互相打電話，是Ａ女應非遭被告性侵
    害。(二)恐嚇危害安全部分：1.被告除傳送系爭簡訊外，亦有
    傳送內容為「我在評估，不值得為你冒險被兄哥罵，來吵這
    個架」、「你朋友如果是兄弟人，根本不會去理人家男女之
    間的事」、「我們感情的事，你不用去找一個外人來介入。
    」等內容之簡訊，足見被告傳送予Ａ女之系爭簡訊是單純男
    女朋友間於吵架時所講的話，並非基於恐嚇之犯意而為之；
    2.依卷附系爭簡訊照片顯示，上開簡訊是98年2 月19日所發
    ，非起訴書所載於97年12月14日至19日間，被告並不是延續
    之前性侵害的犯意而傳送系爭簡訊；3.Ａ女係在舞廳上班，
    其工作場所比較複雜，是否會因為被告傳送上開簡訊而恐懼
    ，並非無疑。(三)傷害部分：1.Ｃ女是先到道安醫院就診後，
    才至財團法人彰化基督教醫院就診，然財團法人彰化基督教
    醫院之診斷書所記載之Ｃ女受傷部位，竟比道安醫院之診斷
    書所記載之受傷部位多，此與時間越久傷勢越來越不明顯之
    一般經驗有違；2.案發時是「金蓓兒美容護膚店」之營業時
    間，倘若被告有傷害Ｃ女，則Ｃ女為何沒有反應，當場的人
    為何沒有反應，且如當時Ｃ女有受傷，為何Ｃ女沒有第一時
    間處理傷勢，此與經驗法則有違。(四)恐嚇取財部分：1.Ｃ女
    於警時稱遭被告拍下性愛過程後，被告有拿給她看，向他要
    錢，然於本院審理時卻證述沒有看過性愛錄影（或照片），
    並稱被告說拿給她錢後才要給她看，前後所述不一致；2.又
    從來沒有人看過這個性愛錄影（或照片），不管Ｃ女、Ｃ女
    之父、母、先生、公公都沒有人可以說出性愛錄影（或照片
    ）的內容，Ｃ女之父怎麼可能在沒有看過，也沒有拿回錄影
    （或照片）之情況下，即支付7 萬元給被告；3.支付同意書
    雖然有記載被告要當面將Ｃ女之照片及所有合照歸還，然Ｃ
    女之父、母卻在沒有拿到性愛錄影（或照片）前就支付7 萬
    元予被告，且未再向被告索討這性愛錄影（或照片），亦有
    違經驗法則等語。
二、經查：
（一）關於對Ａ女強制性交部分：
    1.被告確有於上開時、地，駕車載Ａ女至東火汽車旅館，對
      Ａ女為性交行為等情，業據被告供承在卷，且據被害人Ａ
      女於警詢、偵查及本院審理中具結證述綦詳，復有東火汽
      車旅館旅客資料卡及住房退房紀錄資料、車籍查詢基本資
      料畫面各1 紙、澄清綜合醫院中港分院受理疑似性侵害事
      件驗傷診斷書、被告之0000000000號行動電話門號通聯紀
      錄1 份、Ａ女受傷情形照片2 幀等資料在卷可參（見臺中
      市警察局卷第18至22頁），足見被告此部分之自白，核與
      事實相符。
    2.被告雖以前詞置辯。惟查：
    (1)證人Ａ女對於其確實遭受被告為強制性交等情，於警詢時
      明白指證：「（問：請詳述最後一次遭網友綽號「阿順」
      性侵害的經過情形？）97年12月12日凌晨3 時左右他一直
      打電話要與我見面講清楚，我拒絕他，所以他去我的公寓
      管理員室吵鬧，我在別無選擇下於是坐上的他的車離開，
      在車上他生氣大聲說『你是不是玩弄我的感情，為何不能
      接受我』等等的話語，他將車開往彰化並下鹿港的交流道
      ，他開車載我在彰化繞，我跟他說『我想回家』，他說『
      我現在一肚子火，你要先幫我解火』，凌晨3 時50分他將
      車開進東火汽車旅館，他在付休息費用時，因為他的情緒
      很激動再加上他有喝酒，所以我不敢離開也不敢求救，進
      入車庫後我待在車上並且哭著一直求他放過我，他說『沒
      關係啊！你先給我打一炮』他將我從車上拉到房間裡的床
      上，他看我緊握著包包並說『幹嘛! 想求救啊! 』，搶走
      我的包包並丟在地上，然後他將全身衣服脫掉並說『你最
      好是一直坐在床上，看你要坐到什麼時候』，我一直求他
      放過我，他說『只要你跟我打完一炮我就放過你』，我為
      了離開所以配合他，我將上衣脫掉後，他強吻我的身體並
      將我的內褲脫掉，然後他強行將我的雙腿扳開並且未使用
      保險套將陰莖插我的陰道內抽動，我反抗推他，他用雙手
      壓住我雙手不讓我反抗，我因為疼痛所以哭著跟他說不要
      ，他諷刺的說『當然會痛啊! 你這麼久沒有做愛』，他因
      為無法射精所以抽出陰道要求我幫他手淫，我幫他手淫到
      他快射精時，他又將我的雙腿扳開射精在我的陰道內，然
      後我起身去洗澡並要求他載我回冢，我們離開汽車旅館大
      約凌晨5 時左右。（問：網友綽號「阿順」最後一次對你
      性侵害時是否有使用暴力、脅迫、恐嚇、催眠術或使用其
      他違反你意願的方法？）他強行將我從車上拉到房間的床
      ，違反我的意願將我的雙腿扳開，且強壓住我的雙手不讓
      我反抗。（問：網友綽號「阿順」對你性侵害時你是否有
      反抗？如何反抗？）我哭著跟他說不要，並且用雙手推他
      ，但因為他的力氣很大所以我無法反抗。（問：是否受傷
      或受有重傷？）我因為被他強行壓住所以我的四肢有瘀青
      。」等語（見臺中市警察局卷第7 至15頁）；其於偵查中
      具結證稱：「（問：第二次對你強制性交的日期？經過情
      形如何？）97年12月12日。他跑來找我，他自己一直認為
      我是他女朋友，我上班、下班要跟他講，時常來找我、說
      很喜歡我，因為我不喜歡他，我叫他別來找我了，他就一
      直想找我出來問我為什麼不再理他，第二次時他來我家找
      我，叫我上車再談，我說我不要上車、在馬路上講就好，
      後來他就倒車、一副想要在大樓鬧事的樣子，我只好上他
      的車，上車後他就開車在台中市繞了一下、再開去彰化，
      要載我去汽車旅館，我不願意，因為他當天有喝酒、我很
      害怕，我一直哭，但他仍載我去彰化的東火汽車旅館，我
      要他放我回去，他說要我幫他滅火，我不願意說我要回家
      ，他就說我不要的話就把我放在那裡兩、三天，接下來我
      有反抗，但他力氣很大，我的手腳被他抓傷，我躺著被他
      壓制在床上，他兩隻手壓著我兩手，用腳擰開我的雙腿，
      就用他的性器官進入我的性器官，我有掙扎，但他力氣很
      大，我的手都被他抓的瘀青了，後來他以一手把我的兩手
      控制在我的頭上，另一隻手扳開我的左膝、抓著我的腳踝
      。（問：第二次他有沒有要你幫他手淫？有。」等語（見
      臺灣臺中地方法院檢察署98年度偵字第2669號卷第14至18
      頁）；嗣於本院審理時亦具結證稱：「（問：進入「東火
      汽車旅館」發生何事？）我被性侵害，我有一直哭一直掙
      扎，並於案發後第二天有驗傷，被告在還沒有進去之前就
      先對我大吼大叫，相關過程我在製作筆錄時都有說過。被
      告要我不與他性侵就不讓我走，難道要我被他殺死了，死
      無對證嗎？我是一個弱女子……。（問：被告對你做這些
      事情是否對你身心造成傷害？是否因而要就醫？）我現在
      清楚你們問我的問題，但這件事情對我是十分很大的傷害
      ，我為此還要看精神科，我心理受到很大創傷。（問：是
      否再次講到這件事情對你的心理及情緒又再次創傷，所以
      你無法繼續陳述？）是的，你們有問題可以問我，但是請
      不要再繼續問我被害經過，因為之前筆錄已經說明清楚，
      且事情已經過兩年多，請問你們兩年前在做什麼會知道嗎
      ？（問：之前於警、偵訊所述是否實在？）都實在。（問
      ：你上被告的車後，有無說要前往那裡？）沒有，我不知
      道要去那裡，那時被告情緒激動，我很驚嚇，我不知道被
      告要開車去那裡，被告只有說他一肚子火，之前筆錄有記
      載過了，現在要我口述，事隔兩年我不可能講的清楚，但
      當時製作筆錄的時候，我已經講的很清楚。（問：被告搭
      載你進入汽車旅館時是否同意？）我不同意，在筆錄上面
      也有寫，請不要再問我這個問題，之前有講過。（問：為
      何不同意與被告進入，不跟汽車旅館的人說？）筆錄上面
      也有寫，我當時十分驚嚇，非常害怕，我也想求救，我怕
      他打我、殺我。如我當時求救，現在就不會坐在這裡。（
      問：汽車旅館有無電話？）被告當時情緒激動，我也想拿
      電話，我拿起來可能就被他殺死了，那時被告的情緒非常
      激動，我非常害怕，我當時很驚嚇。」等語（見本院100
      年6 月8 日審判筆錄第44至55頁）。核其前後指證內容，
      大致相符，且其於警詢、偵查中，對於遭性侵害之時、地
      及各項細節，均能一一指出，若非身歷其境，不能為如此
      詳細之描述。又證人Ａ女於於97年12月13日5 時5 分許前
      往醫院驗傷時，即主訴其於97年12月12日凌晨4 時許遭性
      侵害，且經檢查結果，證人Ａ女之四肢部受有echymosis
      （瘀血）之傷害等情，亦有澄清綜合醫院中港分院出具之
      受理疑似性侵害事件驗傷診斷書（見中檢98偵2669卷彌封
      袋）及Ａ女受傷情形照片2 張（見臺中市警察局卷第21頁
      ）在卷可佐，足見證人Ａ女指述，其不願與被告發生性行
      為，係遭被告違反其意願而為性交等情所言非虛，堪信屬
      實。
    (2)被告雖辯稱：伊與Ａ女是男女朋友關係，雙方係很自然發
      生性交行為，並未違反Ａ女之意願云云。然訊之證人Ａ女
      迭於警詢、偵查中及本院審理時證稱：其與被告是在網路
      上認識，被告自認與其為男女朋友關係，但其只當被告是
      朋友，其不喜歡被告，叫被告不要來，被告就一直想找其
      出來詢問為什麼不再理他，其與被告不是男女朋友關係等
      語（見臺中市警察局卷第8 、10頁、臺灣臺中地方法院檢
      察署98年度偵字第2669號卷第15頁、本院100 年6 月8日
      審判筆錄第54頁），足見證人Ａ女根本未接受被告之追求
      。被告雖又辯稱：伊沒有強暴Ａ女，當天伊與Ａ女雖有發
      生爭吵，但後來有和解，是和解後才發生性關係，雙方係
      因為錢的事情發生爭吵，一開始有拉扯，Ａ女要分手，但
      伊要Ａ女返還向伊借的錢，伊不知道Ａ女有無受傷云云，
      然依被告所述，案發當天雙方於發生性行為前，被告與Ａ
      女間確實有發生爭吵、拉扯之情事，Ａ女甚至向被告表示
      要分手，顯見雙方於案發時之關係緊張，兩人相處情形並
      不愉快，則Ａ女豈可能於此情況下，自願與被告發生性交
      行為。又倘如被告所述，雙方於發生爭吵後，有和解，Ａ
      女係在雙方和解後，自願與其發生性交行為，則雙方關係
      既屬甜蜜，Ａ女又會隨即於案發翌日清晨報警處理，足見
      被告上開所辯悖於常情，顯非事實，不足採信。
    (3)又證人Ａ女所指訴於97年10月28日第一次遭被告性侵害之
      事實，雖經檢察官為不起訴處分，然查檢察官就該部分為
      不起訴處分，係以：證人Ａ女於遭被告性侵害後未立即報
      案，仍與被告有往來，且未能提出被性侵害時所受傷害之
      驗傷資料，無從佐證被告確有違反被害人Ａ女之意願為由
      ，認被告犯罪嫌疑不足而為不起訴處分（見臺灣彰化地方
      法院檢察署98年度偵字第7029號卷第158 、159 頁）。換
      言之，檢察官係因為該部分事實，除被害人Ａ女單一指訴
      外，並無其他積極證據可佐，依無罪推定原則，只能為不
      起訴處分，但本案（即被害人Ａ女所指述於97年12月12日
      第二次遭被告性侵害之事實），除了據證人Ａ女指訴歷歷
      外，復有東火汽車旅館旅客資料卡及住房退房紀錄資料、
      車籍查詢基本資料畫面、澄清綜合醫院中港分院受理疑似
      性侵害事件驗傷診斷書、被告之0000000000號行動電話門
      號通聯紀錄及Ａ女受傷情形照片等證據資料可佐，並非只
      有被害人單一指訴，檢察官認事證明確，據以提起公訴，
      尚無不合，自無從僅因被害人於同一份筆錄中指訴之他部
      分事實經檢察官不起訴處分，即逕認其餘指訴事證明確部
      分，均一概不可採。是辯護人僅以證人Ａ女所指述之部分
      事實業經檢察官不起訴處分，逕認證人Ａ女關於本案之證
      言不實在，其此部分之辯護意旨尚非可採。
    (4)訊之證人即Ａ女住處大樓之管理員賴坤成於警詢時證稱：
      「（問：當時被告至管理室門口發生何事？）當時被告開
      車至管理室門口停留1 、2 分鐘左右我看見我大樓168 號
      5 樓住戶的一位小姐即Ａ女從大樓走向被告的車旁直接上
      車一起離去。（問：當時你有無看見被告與該名小姐發生
      爭吵？）當時沒有看見他們爭吵的跡象。」等語（見臺灣
      臺中地方法院檢察署98年度偵字第2669號卷第10至11頁）
      ；於本院審理時證述：「（問：訪客停車在你們大樓何處
      ？）大約可以看得到車子是在那裡，在我的視線還看得到
      ，我的前面是一個大排水溝，排水溝是在中央，排水溝兩
      側是道路，車子停在靠近我這邊的道路，我在管理室看得
      到，車子距離管理室50公尺外。（問：是否看得到車子全
      貌？）看不到，因為晚上視線不好。（問：訪客既然要登
      記，該訪客有無登記？）沒有登記，因為他沒有進入社區
      裡面所以沒有登記，是訪客自己打電話聯絡住戶。（問：
      當天該訪客來找該女住戶時，你有無從頭到尾看到他們在
      做什麼？）住戶當時有下來，但兩個人談一下就走了。（
      問：你有無從頭到尾看到他們在做什麼？）我沒有從頭到
      尾看他們在做什麼，他們講幾句話就走了。（問：是否知
      道他們在樓下停留多久？）沒有幾分鐘，該住戶下來後，
      就講幾句話而已，他們就走了。（問：當天該訪客打電話
      聯絡該女住戶時，是否知道他們電話中談論的事情？）我
      不清楚。（問：為何不清楚？）我沒有去聽他電話中講什
      麼。（問：當天該女住戶下樓後跟訪客碰面，你是否知道
      他們兩人間談話內容？）我不清楚，我沒有去聽。（問：
      當天該女住戶為何與訪客出去是否知道原因？）不知道。
      （問：97年12月12日天氣是如何？）當時是冬天天氣很冷
      。（問：管理室是否有窗戶？）沒有窗戶，只有兩個門。
      （問：天氣很冷的時候，且又半夜，是否關上門？）是的
      。（問：門的隔音如何？）還可以。（問：門如果關上的
      話，是否聽到50公尺外講話內容？）聽不到。（問：你說
      你當時沒有發現訪客與該女住戶有爭吵跡象，是否因為你
      在管理室沒有聽到爭吵聲音的推測？）我的意思是他們在
      管理室時沒有爭吵，至於他們走到管理室外50公尺後，是
      否有發生爭吵，我就聽不到。」等語（見本院100 年6 月
      24日審判筆錄第4 至11頁）。依證人賴坤成上開警詢及本
      院審理時之證述可知，被告確實有於案發當天凌晨3 時許
      ，前往Ａ女住處找Ａ女，並打電話要Ａ女下樓與其碰面，
      Ａ女因而下樓並搭乘被告所駕駛之自小客車離開。又證人
      賴坤成於警詢時雖陳稱：當時沒有看見被告與Ａ女有爭吵
      之跡象等語，然其於本院審理時已明確證述：因當時正值
      冬天，天氣寒冷，管理室之前後門緊閉，且時值深夜，燈
      光昏暗，其並未仔細聆聽被告與Ａ間電話聯絡之談話內容
      ，亦未注意被告與Ａ女兩人碰面後之談話內容，其於警詢
      時稱「當時沒有看見他們爭吵的跡象」等語，是因為被告
      與Ａ女在管理室時，並無爭吵，但被告與Ａ女走到管理室
      外50公尺後，是否有發生爭吵，其並不清楚等語。足見證
      人賴坤成並未全程關注被告與Ａ女間之互動情形，其係因
      為被告與Ａ女在管理室時並無爭吵，故於警詢時陳稱沒有
      看見他們有爭吵的跡象等語，被告與Ａ女電話聯絡及碰面
      後，究竟有爭吵或不愉快之情事，證人賴坤成根本不清楚
      。是辯護人僅以證人賴坤成曾於警詢時陳稱沒有看見被告
      與A 女爭吵，即逕予推認Ａ女係自願與被告前往汽車旅館
      發生性行為，顯未斟酌證人賴坤成前開證言之全貌，自非
      可採。
    (5)再訊之證人Ａ女於本院審理時證稱：「（問：97年12月12
      日凌晨4 時3 分時許，被告是否有搭載你到「東火汽車旅
      館」？為何與他一起去汽車旅館？）有，因為被告恐嚇我
      ，要對我不利。（問：進入「東火汽車旅館」發生何事？
      ）我被性侵害，我有一直哭一直掙扎，並於案發後第二天
      有驗傷，被告在還沒有進去之前就先對我大吼大叫，相關
      過程我在製作筆錄時都有說過，要我不與他性交就不讓我
      走，難道要我被他殺死了，死無對證嗎？我是一個弱女子
      …。（問：汽車旅館有無電話？）被告當時情緒激動，我
      也想拿電話，我拿起來可能就被他殺死了，那時被告的情
      緒非常激動，我非常害怕，我當時很驚嚇。（問：被告洗
      澡的時候，為何不打電話求救？）當時我情緒很害怕，我
      一直哭。（問：離開汽車旅館後，是否由被告搭載你回住
      處？）我是苦苦哀求被告放過我。」等語（見本院100 年
      6 月8 日審判筆錄第至46至50頁）。足見證人Ａ女於被告
      駕車載其進入汽車旅館性侵之案發過程中，係處於非常恐
      懼害怕而手足無措之狀態，是其陳稱因恐懼害怕而驚嚇失
      措，不敢求救或逃跑等語，尚符常情，自無從僅因證人Ａ
      女未及時向汽車旅館人員求救或逃跑，逕予推論證人Ａ女
      係自意與被告為性交行為，辯護人此部分之辯護亦非可採
      。
    (6)雖警方於98年2 月24日前往位於彰化縣員林鎮○村鄉○○
      路○ 段86號統一超商查訪結果，受查訪之店員賴柏豪指認
      被告有於97年12月12日凌晨4 點至5 點間至該超商購買4
      包峰牌香煙等情，有臺中市警察局婦幼隊刑案查訪紀錄表
      及發票影本各1 紙在卷可參（見臺灣臺中地方法院檢察署
      98年度偵字第2669號卷第60至61頁）。然依受查訪人賴柏
      豪所述，僅能證明被告曾至該便利商店購買4 包峰牌香煙
      ，尚不足以證明被告係與Ａ女一起去購買香煙，更無從證
      明被告係購買香煙給Ａ女。且依上開發票之記載，上開購
      買香煙之交易時間為「97年12月12日5 時3 分許」，係在
      被告與Ａ女發生性交行為之後，本無從證明被告與Ａ女為
      性交行為時之情形為何，縱使被告於駕車搭載被害人Ａ女
      返家途中曾去購買香煙，亦無從推認Ａ女係出於自由意願
      與被告發生性交行為。況被告與證人Ａ女並非初相識之陌
      生人，被告對於證人Ａ女之住處、上班地點均知之甚詳，
      且依證人Ａ女所述，證人Ａ女於案發當天因懾於被告之威
      勢而不敢逃跑、不敢求救，且被告對證人Ａ女強制性交後
      ，經證人Ａ女其苦苦哀求，乃應允載其返回住處等情，業
      如前述，則證人Ａ女因此而未趁隙逃跑、求救，尚非顯不
      合理，是辯護人僅以證人Ａ女未趁被告下車買煙之際逃跑
      求救，遽認證人Ａ女係自願與被告發生性交行為，難認可
      採。
    (7)被告於97年12月12日清晨5 時42分許及同日清晨5 時50分
      許，有以門號0000000000號行動電話，撥打至Ａ女持用之
      門號0000000000號行動電話，而Ａ女於同日清晨5 時59分
      許及同日清晨6 時12分許，亦有以門號0000000000號行動
      電話撥打電話至被告持用之門號0000000000號行動電話等
      情，有被告之0000000000號行動電話門號通聯紀錄在卷可
      稽（見臺灣臺中地方法院檢察署98年度偵字第2669號卷第
      24至25頁）。然訊之證人Ａ女於本院審理時證稱：其係案
      發第二天才報案，其於案發當天十分恐懼，因為被告打電
      話對其恐嚇，其因為很害怕才回撥電話等語（見本院100
      年6 月8 日審判筆錄第52頁），徵之上開通聯紀錄資料顯
      示，被告與Ａ女於案發後之通聯情形，係被告於當天清晨
      5 時42分許及5 時50分連撥兩通電話予Ａ女後，Ａ女才於
      當天清晨5 時59分許及6 時12分許回撥電話予被告，核與
      證人Ａ女上開證述情節相符，證人Ａ女上開所述，堪信屬
      實，足見證人Ａ女係因被告接連來電，心生恐懼，不敢不
      理睬被告，因而回電。是辯護人僅以雙方於案發後仍有通
      聯，逕認被害人Ａ女係自願與被告發生性交行為，亦非可
      採。
    3.綜上，足認被告確有違反Ａ女意願對Ａ女為性交行為，其
      前開所辯顯不足採，被告此部分犯罪事證明確，其強制性
      交之犯行堪以認定。
（二）關於對Ａ女恐嚇危害安全部分：    
    1.被告確實有傳送系爭簡訊至Ａ女之手機等情，業經被告供
      承不諱，且據證人Ａ女於警詢、偵查及本院審理中具結證
      述詳實，復有手機簡訊翻拍照片9 幀等資料在卷可參（見
      臺灣臺中地方法院檢察署98年度偵字第2669號卷第54至58
      頁），足見被告此部分之自白，核與事實相符。
    2.被告雖以前詞置辯。然查： 
    (1)按刑法第305 條之罪，僅以受惡害之通知者心生畏懼而有
      不安全之感覺為已足，不以發生客觀上之危害為要件（最
      高法院27年刑事庭決議參照）。本件被告所發送之系爭簡
      訊內容為「我不會這樣就算了，你清楚我的個性的，你不
      跟我好好談的話！」、「我們現在三台車的人要去你店裡
      捧場呢！妳不在怎麼好玩呢？」、「妳要我去妳家叫管理
      員請妳下來跟我談嗎？」、「今天沒上班是怕我去找妳嗎
      ？」、「你知道我的個性，如果我要找人叫囂的，我身邊
      的小朋友就很會了」，依常情而言，確足使收受簡訊者之
      生命、身體、自由等遭受相當之威脅，且系爭簡訊既係故
      意傳送予證人Ａ女收受，證人Ａ女於收受後，自無不擔心
      之理，足令證人Ａ女心生畏懼而致生危害於安全。況證人
      Ａ女確實因被告傳送系爭簡訊，而感受到恐懼，擔心被告
      會到其上班的地點鬧事或者是砸店搗亂，非常害怕等情，
      業據證人Ａ女於警詢時證述明確（見臺灣臺中地方法院檢
      察署98年度偵字第2669號第49頁）。是被告辯稱：沒有恐
      嚇犯意云云，及辯護人為被告辯護稱：系爭簡訊內容只是
      單純男女朋友間於吵架時所講的話，Ａ女係在舞廳上班，
      其工作場所比較複雜，不會因系爭簡訊而恐懼云云，均顯
      不足採。
    (2)系爭簡訊翻拍照片上所顯示之傳送日期雖為「98年2 月19
      日」（見臺灣臺中地方法院檢察署98年度偵字第2669號第
      54至58頁），然訊之證人即被害人Ａ女於警詢時已明確證
      稱：「（問：被告於何時發簡訊恐嚇你？共發幾通簡訊？
      簡訊恐嚇內容為何？）於97年12月14日晚上開始傳簡訊至
      97年12月19日為止共大約9 通簡訊【如簡訊照片所示】，
      但因我於97年底更換電話【手機插入另1 支SIN 卡】，所
      以之前電話簡訊收訊時間均不太正確，不符合當時來訊收
      訊時間。」等語（見臺灣臺中地方法院檢察署98年度偵字
      第2669號第48至49頁），而被告於本院準備程序時亦供稱
      ：因為Ａ女於97年12月13日提告，伊朋友說對方向伊嗆聲
      ，為何不發簡訊給對方，伊才發簡訊等語（見本院99 年5
      月6 日準備程序筆錄第10頁），足證被告確實係在證人Ａ
      女於97年12月13日提告後之同年月14至19日期間，陸續傳
      送系爭簡訊予證人Ａ女。辯護人指摘系爭簡訊傳送日期非
      97年12月14至同年月19日期間云云，亦不足採。
    3.綜上，足認被告確有傳送系爭簡訊恐嚇Ａ女之行為，其前
      開所辯顯不足採，被告此部分犯罪事證明確，其恐嚇危害
      安全之犯行堪以認定。
（三）關於對Ｃ女傷害部分：
    1.被告於本院準備程序時已自承：當天伊有到「金蓓兒美容
      護膚店」包廂裡面與Ｃ女及Ｃ女之夫（當時尚未結婚）談
      判，伊當時很生氣，有用手朝向包廂牆壁用力敲等情（見
      本院99年5 月6 日準備程序筆錄第11至12頁）。而證人即
      「金蓓兒美容護膚店」之員工王景興於偵查中亦證稱：當
      天被告、Ｃ女都在包廂內，他們發生什麼事情其不曉得，
      其有看到被告跟Ｃ女之夫在櫃臺前大小聲，講什麼內容沒
      有印象等語（見臺灣彰化地方法院檢察署98年度偵字第70
      29號卷第35至37頁）。足見被告於案發當天確實有至「金
      蓓兒美容護膚店」與Ｃ女及Ｃ女之夫談判，且當天雙方確
      有發生爭吵。又訊之證人Ｃ女於98年7 月26日18時32分許
      警詢時證稱：「（問：請妳詳述被害之經過情形？）這個
      月他以經鬧我很多次了，……在公司包廂內打我，我閃躲
      後他打壞了公司的包廂門。（問：你剛才來報案時稱你身
      上的傷是被告所為，是何情況下造成的，何時造成的？）
      因他一直亂我……今天26日凌晨，他又到公司在包廂講，
      講到最後他就出手打我，踹我，然後我的衣服上有沾到血
      ，我也分不清楚血是誰的等語（見臺灣彰化地方法院檢察
      署98年度偵字第7029號第8 頁）；於98年7 月27日19時52
      分許警詢時證稱：他在店裡包廂內有拿杯子丟我及潑水，
      甚至打我，我有去醫院開立驗傷單，他打我的過程我有閃
      躲，他有打到包廂門，包廂門有破一個洞，我有拍照存證
      等語（見臺灣彰化地方法院檢察署98年度偵字第7029號第
      11頁）；於本院審理時證稱：（問：在「金蓓兒美容護膚
      店」包廂內談判那次發生何事？）那次被告有打我，我有
      驗傷，傷勢在驗傷單上有記載，當時被告說要對質，因為
      我之前我有告訴被告我有男友，但是被告不信。談判時，
      包廂門有關起來，何人關起來我忘記了，當時店裡還是營
      業時間，是否有客人在我不清楚。我被打的時候我先生去
      廁所，在我先生去廁所那段時間我先生沒有看到，是我先
      生回來時有看到被告拉我的頭髮，打我的臉。（問：是否
      馬上驗傷？）是到醫院看診時才驗傷。（問：當時受傷還
      在店裡做什麼？）因為我不敢出去，怕被告再打我等語（
      見本院100 年6 月8 日審判筆錄第37至38頁）綦詳，核其
      前後所述大致相符，且與證人即Ｃ女之夫（真實姓名詳卷
      ）於偵查中具結證稱：被告要求要到Ｃ女公司，到了Ｃ女
      公司，我有看到被告抓著Ｃ女的頭髮，並且打他，時間也
      是在98年7月份等語（見臺灣彰化地方法院檢察署98年度
      偵字第7029號第25至27頁）；於本院審理時證述：「（問
      ：是否有約被告到「金蓓兒美容護膚店」？）……被告要
      求與我太太對質，所以就約我到「金蓓兒美容護膚店」碰
      面，被告質問我太太是否是他的女朋友，我太太不承認，
      被告就當場打她。（問：談判時包廂有無打開？）有開有
      關，一開始我有與被告及我太太一起進入包廂中，後來我
      去上廁所，被告就將包廂反鎖不讓我進入，我人在外面時
      有聽到丟杯子的聲音及人被打的聲音，還有東西撞到隔間
      木板的聲音，我太太在裡面哭。後來我太太把門打開，被
      告問我為何Ｃ女說與你在一起，我告訴被告Ｃ女原本就是
      我女友，你為何一直騷擾，甚至不讓Ｃ女工作，接著我就
      不記得了。（問：聽到包廂裡面有聲音後，有無進入包廂
      ？）有，我進入後，有看到門破了一個洞，東西亂七八糟
      ，Ｃ女告訴我是被告打她時，他閃躲，被告拳頭把門打破
      。（問：C 女是否有被被告打到？）有，Ｃ女只有閃那拳
      ，我進入後有看到Ｃ女嘴邊流血、眼角受傷、臉部瘀青，
      受傷的狀況要問我太太比較清楚，我們也有去驗傷，驗傷
      單上有記載。（問：你偵訊時證述你有看到被告捉著Ｃ女
      頭髮並打Ｃ女，為何你今日供述蔡順利打Ｃ女時你不在裡
      面？）一開始門關起來時我沒有看到，後來被告打開門時
      我才看到。（問：為何剛剛說是C 女開門的？）我開門的
      時候我有看到，至於何人開門我不記得了。（問：對於本
      件發生的經過，現在記得比較清楚，還是98年9 月間於地
      檢署製作筆錄時記得比較清楚？）偵訊時距離案發較近，
      當時所述比較清楚等語（見本院100 年6 月8 日審判筆錄
      第6 至18頁）大致相符。又Ｃ女於98年7 月26日至道安醫
      院驗傷時，即自訴：其於98年7 月26日凌晨3 時許，被人
      用手、腳打傷等語，經檢查結果，其左肩及左臂瘀傷5.5
      ×5 公分、左手背抓傷1. 5×0.3 公分、左膝挫傷0.5 ×
      0.3 公分及瘀血2 ×2 公分等情，此有道安醫院驗傷診斷
      書1 紙在卷可稽（見本院卷證物袋）；其於98年7 月26日
      18時32分至彰化縣警察局溪湖分局偵查隊報案遭被告恐嚇
      、傷害、性侵後，於翌日（27日）13時45分許至財團法人
      彰化基督教醫院接受疑似性侵害事件之驗傷時，除陳稱其
      遭性侵害外，亦陳稱：其於98年7 月26日被同一加害人打
      等語，經檢查結果，其頸部有擦傷、四肢多處瘀傷及擦傷
      （依驗傷解析圖所示，其左肩左臂、左膝、右後臂有瘀青
      ，左手背有擦傷、右腳踝有紅腫）等情，亦有財團法人彰
      化基督教醫院受理疑似性侵害事件驗傷診斷書1 紙在卷可
      佐（見臺灣彰化地方法院檢察署98年度偵字第7029號卷彌
      封袋），復有Ｃ女於案發當天所穿之衣物照片及案發現場
      包廂門板遭毀損情形照片共5 幀等資料（見本院卷證物袋
      、臺灣彰化地方法院檢察署98年度偵字第7029號卷第57至
      61頁、彌封袋）在卷可參。足證被告確有於98年7 月26日
      凌晨3 時許，在彰化縣彰化巿金馬路２段438 號「金蓓兒
      美容護膚店」包廂內，毆打Ｃ女，致Ｃ女受有頸部擦傷、
      四肢多處瘀擦傷等傷害。是被告辯稱：沒有毆打Ｃ女云云
      ，顯係卸責之詞，不足採信。
    2.依道安醫院驗傷診斷書（下稱「第一次驗傷診斷書」）之
      記載，Ｃ女係受有左肩及左臂瘀傷、左手背抓傷、左膝挫
      傷及瘀血之傷害；而依財團法人彰化基督教醫院受理疑似
      性侵害事件驗傷診斷書（即「第二次驗傷診斷書」）之記
      載，Ｃ女係受有頸部擦傷、四肢多處瘀傷及擦傷（依驗傷
      解析圖所示，其左肩左臂、左膝、右後臂有瘀青，左手背
      有擦傷、右腳踝有紅腫）之傷害。經詳細比對Ｃ女上開兩
      次驗傷結果，除第二次驗傷診斷書所記載之「頸部擦傷」
      、「右後臂有瘀青」、「右腳踝有紅腫」為第一次驗傷診
      斷書所無外，上開兩次驗傷結果大致相符。又上開第二次
      驗傷診斷書所記載之Ｃ女受傷情形雖較第一次驗傷診斷書
      記載之受傷情形略有增加，然訊之證人Ｃ女於本院審理時
      證稱：「（問：為何你在彰基的診斷証明書有記載你頸部
      有受傷，但道安醫院診斷証明書並未記載你頸部有受傷的
      情形？）道安醫院是被打早上去的，因為瘀青不一定馬上
      會看到，到道安醫院就醫時，頸部瘀青不明顯，我也沒有
      跟道安醫院醫生講。（問：道安醫院這証明書是你98年7
      月26日幾點到醫院就醫？）詳細時間我忘記了，我等到他
      們看診時間才看診，不到中午，大約當天早上8 點多。（
      問：你在彰基的診斷証明書上右腳膝蓋有瘀青，腳踝部分
      有紅腫，為何在道安醫院診斷証明書上沒有記載？）與剛
      剛所述情形一樣，我沒有跟道安的醫生講，且當時瘀青沒
      有顯現，當時我全身都很痛，我沒有跟道安醫院醫生講我
      那裡有受傷。（問：道安醫院開診斷証明書時，你是否有
      仔細看過？）沒有。（問：為何不跟醫生講你右腳與頸部
      有受傷？）當時我自己沒有發現，也沒有看到，而且當時
      右腳並無瘀青現象。」等語（見本院100 年6 月24日審判
      筆錄第26至27頁）。衡情驗傷診斷之精準度，與醫療院所
      之設備、各個醫師之專業能力、病患之表達能力、病患敘
      述是否仔細及病患身體因時間所產生之變化等因素，息息
      相關，則同一人於不同時間、在不同醫療院所、由不同醫
      生診斷之結果略有不同，並非全無可能，核證人Ｃ女上開
      所述，尚符常情，堪予採信。足見上開第一次驗傷診斷書
      之所以沒有記載Ｃ女受有「頸部擦傷」、「右後臂有瘀青
      」、「右腳踝有紅腫」之傷害，係因為Ｃ女於案發當天上
      午至道安醫院就診時，其頸部、右膝蓋之瘀青及右腳踝之
      紅腫尚不明顯，Ｃ女因不知道該處有受傷，故未向醫生表
      示上開部位有受傷，醫生因此未能發現Ｃ女該處有受傷，
      直到Ｃ女翌日至財團法人彰化基督教醫院驗傷時，因上開
      部位之瘀青或紅腫已較明顯，Ｃ女及醫生始發現該處亦有
      受傷。從而辯護人僅以上開兩次驗傷診斷略有不同，即認
      被害人並未受傷云云，自尚非可採。
    3.訊之證人Ｃ女於本院審理時證稱：「（問：是否馬上驗傷
      ？）是到醫院看診時才驗傷。（問：當時受傷還在店裡做
      什麼？）因為我不敢出去，怕被告再打我。（問：受傷的
      事有無告訴店裡其他人？）我不敢講，因為丟臉。（問：
      有無店員看到或知道你受傷？）有，但是人來來去去，我
      不知道是誰。（問：你在「金蓓兒美容護膚店」包廂內被
      被告打，被告並打你的臉，你於驗傷時，是否有向醫生說
      被告打你的臉？）嘴裡的傷口已經自己處理，我有跟醫生
      講頭有撞到，但醫生說要他要先看外傷。（問：你的眼睛
      與嘴巴外面有無明顯傷勢？）當時眼睛有冰敷，所以看起
      來沒有很腫，並已經過了好幾個小時，嘴巴外面沒有受傷
      ，是嘴巴裡面受傷。（問：被告打你的時候是否有打到包
      廂裡面的門？）有，我們還有拍照。（問：在「金蓓兒美
      容護膚店」包廂工作時間為何？）晚上8 點到隔天凌晨6
      點。（問：道安醫院這証明書是你98年7 月26日幾點到醫
      院就醫？）詳細時間我忘記了，我等到他們看診時間才看
      診，不到中午，大約當天早上8 點多。」等語（見本院10
      0 年6 月8 日審判筆錄第37至42頁、100 年6 月24日審判
      筆錄第26至27頁）。足見證人Ｃ女係因為害怕自己當時出
      去可能會遇到被告，再次遭被告毆打，且當時正值深夜凌
      晨，就醫不方便，其又仍在上班時間，故等到當天上午8
      時許其下班後，才自行至道安醫院就診，是辯護人僅以證
      人Ｃ女未於受傷第一時間就醫，逕認證人Ｃ女未受傷云云
      ，難認可採。又依證人Ｃ女所述，其於案發後，已自行冰
      敷受傷部位，並將遭被告打破的包廂門板拍照存證，足見
      證人Ｃ女遭被告毆打後，並非毫無反應及處理，辯護人謂
      證人Ｃ女於案發後毫無反應云云，顯屬誤解，亦非可採。
    4.綜上，足認被告確有確有於98年7 月26日凌晨3 時許，在
      「金蓓兒美容護膚店」包廂內，毆打Ｃ女，致Ｃ女受有頸
      部擦傷、四肢多處瘀擦傷等傷害之行為，其前開所辯顯不
      足採，被告此部分犯罪事證明確，其傷害之犯行堪以認定
（四）關於對Ｃ女之父恐嚇取財部分：
    1.被告確實有於98年7 月27日下午5 、6 時許，在Ｃ女住處
      ，收受Ｃ女之父所交付之現金7 萬元，並簽立支付同意書
      紙等情，業經被告供承不諱，且據證人即Ｃ女之父、Ｃ女
      之母、Ｃ女之夫分別於偵查中及本院審理時指證綦詳（見
      臺灣彰化地方法院檢察署98年度偵字第7029號卷第23至24
      、30頁、本院100 年6 月8 日審判筆錄第22至28頁），並
      有支付同意書1 紙在卷可佐（見臺灣彰化地方法院檢察署
      98年度偵字第7029號卷彌封袋），足見被告此部分之自白
      ，核與事實相符。
    2.訊之證人即C 女之父於偵查中證稱：被告至其住處要錢，
      被告說他要7 萬元，不然要讓Ｃ女不能去公司上班，若Ｃ
      女去上班就要打Ｃ女，其因為害怕，就叫被告下午到其住
      處，其就拿7 萬元現金給被告，其當日事先叫Ｃ女之母打
      好支付同意書，被告至其住處時，其拿7 萬元給被告，並
      叫被告簽支付同意書，支付同意書上載明銷毀照片，是因
      為被告說他有給Ｃ女攝影或照相，若不給他7 萬元，他會
      對Ｃ女不利，被告拿錢後，說相片隔天要給，但是也沒給
      等語（見臺灣彰化地方法院檢察署98年度偵字第7029 號
      卷第23至24頁）；於本院審理時亦證稱：「（問：支付同
      意書何人繕打？）我叫我太太打的，我不識字，內容我不
      知道。（問：你的學歷為何？）國小肄業，讀到小三、四
      而已。（問：被告是否有到你家拿7 萬元？）7 萬元是之
      前早上就對我恐嚇，說如果他沒有拿到這筆錢，我女兒走
      到那裡他就會跟到那裡。（問：這是何時的事？）詳細日
      期不記得，約當天早上9 點、10點多，被告到我家敲門，
      並跟我說到Ｃ女那邊拿不到錢，如果我不給他錢，他就不
      放過我女兒。因為我不識字，所以我請我太太出來寫字據
      ，不然我不放心，這是被告拿錢那一天發生的事，我跟他
      說我不認識字要等我太太回來。（問：你太太何時回來？
      ）約當天下午2 、3 點。（問：所以被告下午再來一次？
      ）被告先打電話過來，我叫他晚上再來，結果他下午5 、
      6 點就來了。（問：被告來的情形為何？）被告說主要要
      拿錢而已。（問：蔡順利是否有說這錢是什麼的錢？）被
      告恐嚇我他之前已經跟蹤過我我住那裡，騎乘機車他都知
      道，這是他恐嚇我及我女兒的錢。（問：被告是如何恐嚇
      ？）被告說他有拍攝我女兒照片，要拿給我親戚看，讓我
      無法做人。（問：是相片還是錄影帶？）他說用手機拍攝
      的，並沒有說是相片還是影片。（問：是否有看過手機裡
      面的東西？）沒有，被告說錢給他他才拿給我看，他來拿
      錢的前一天，打電話約我到外面跟我講剛剛所述的內容。
      （問：為何不向被告確認是否真的有這影片才付錢？）被
      告說他是我親戚，我不怕你跑掉，也不怕不支付這筆錢。
      （問：被告來的時候有無拿相片過來？）沒有，他主要是
      向我拿錢，他說我將錢準備好，他才給我看。（問：後來
      不是有交錢給被告，為何還沒有拿到相片？）我拿錢並要
      被告簽同意書後，被告才說他沒有拿來，但隔天會拿過來
      ，不過沒有拿來，所以我都沒有看到他拍的內容。（問：
      後來有無打電話給被告要他拿相片過來嗎？）沒有，我只
      有叫我女兒打電話給被告，要他把東西拿過來，我自己沒
      有打電話給被告。（問：被告對你說有Ｃ女相片時，你是
      否有為此詢問過Ｃ女？）有，Ｃ女應該是有說被拍過，Ｃ
      女好像是說被強迫拍照、錄影的。（問：Ｃ女是否有提及
      被告會對他騷擾的事？）Ｃ女說被告會去店裡騷擾。（問
      ：被告對你說他有這些相片，如果不交錢會流出這些照片
      ，你是否會害怕？）會。（問：是否因為害怕而交付這些
      錢？）是的。（問：簽支付同意書時，Ｃ女是否在場？）
      只有4 個人在場，就是我、我太太、C 女之夫及被告。（
      問：當時Ｃ女有無住在家裡？）沒有。（問：交7 萬元給
      被告，是否有告訴Ｃ女？）有。（問：為何後來沒有要認
      識的親戚去拿這些照片？）因為我要顧及我的面子，我不
      敢跟我親戚講等語（見本院100 年6 月8 日審判筆錄第22
      至28頁），核其前後指述大致相符，且與證人即Ｃ女之
      母於偵查中證述：支付同意書是其製作的，支付同意書上
      面提到銷毀照片，是因為Ｃ女之父說被告有拿Ｃ女的照片
      ，要對Ｃ女不利，其不知道那是什麼照片，因怕被告會上
      網刊登，所以支付同意書上就這樣寫，被告原本說隔天要
      把照片拿來還，結果也沒有，而支付同意書上記載因長期
      不堪疲勞、精神壓迫，導致生活作息不正常，是因為被告
      常常騷擾Ｃ女，還常常打電話給Ｃ女之父要錢，到Ｃ女公
      司打Ｃ女等語（見臺灣彰化地方法院檢察署98年度偵字第
      7029號卷第24 頁 ）；於本院審理時證述：「（問：支付
      同意書是否你打的？是否記得內容？）是的，但內容大概
      是給被告錢，請被告不要繼續騷擾，並且不要將相片、影
      片放在網路上，我還要面子（哭泣），被告欺負那麼多人
      。（問：是否有看過性愛相片或錄影帶？）我不知道，我
      有聽我女兒講，當父母的很怕被別人知道這種事情，我沒
      有看過內容，被告還會去我女兒工作地點打她、騷擾他，
      我們怕他對我女兒及我家人不利，被告也恐嚇要對我們不
      利，我們才想要花錢消災。（問：被告簽這張同意書時是
      否有交付錢給被告？）有，但是被告沒有把照片或影片交
      給我們，我們擔心被告沒有依照同意書做。（問：為何沒
      有拿回照片或影片就給錢？）被告說放在車上或是忘記帶
      ，時間太久我忘記了，而且被告已經在同意書上簽名蓋指
      印。（問：被告來你家時，你是否有問被告是否有帶相片
      或影片過來？）我們拿同意書給被告簽名並交付7 萬元後
      才問的，被告說會給我們。（問：被告有無說何時交付？
      ）被告說要去車上拿，但是沒有找到，又說他沒有帶，隔
      天會拿來，但是都沒有。因為我沒有押日期，我擔心被告
      反悔。（問：被告是否有說與Ｃ女交往？）沒有，被告會
      跟蹤我先生，而且我們很怕我女兒被他殺了。（問：被告
      有無說他在Ｃ女身上花很多錢？）沒有。（問：是否知道
      Ｃ女從事的工作？）在「金蓓兒美容護膚店」護膚店工作
      。（問：你們給被告這筆錢的目的是因為害怕才給的嗎？
      ）是的，是因為他也會跟蹤我先生，及害怕將Ｃ女照片流
      出去。（問：被告有無說他與你女兒有債務糾紛？）沒有
      。（問：同意書內容寫到Ｃ女長期疲勞等語是你女兒說的
      嗎？）是的，我女兒說被告一直跟她。（問：被告到你家
      簽名時是否有看內容？）有，他不可能馬上簽名，他看過
      後才簽名。（問：被告簽名時有無說他沒有這錄影帶為何
      要他簽？）沒有。（問：從頭到尾沒有看到錄影帶，為何
      要付錢？）我女兒說被告有對他錄影或拍照。」等語（見
      本院100 年6 月8 日審判筆錄第28至31頁）；及證人即Ｃ
      女之夫於本院審理時證稱：（問：張支付同意書，內容何
      人打的？）我岳母打的。（問：裡面寫的7 萬元何意？）
      要與被告換照片與影片，且要求被告日後不得騷擾Ｃ女。
      （問：被告簽支付同意書地點為何？）我岳母家，當時被
      告、我岳母、岳父及我4 個人在場。（問：簽這張同意書
      時時間為何？）是在「金蓓兒美容護膚店」的事發生後，
      詳細時間我不記得了。（問：簽這張同意書時，有無談什
      麼事？）簽這張同意書前我們要求要拿出影片、照片，但
      是被告過來時沒有拿來，事後也沒有拿給我們。（問：為
      何你們當時要支付這七萬元？）被告說要回車上看，結果
      回來說沒有帶來，說事後會給我們，但事後沒有給我們等
      語（見本院100 年6 月8 日審判筆錄第11至12頁），大致
      相符。足證被告確實有以「要讓Ｃ女無法上班」、「握有
      Ｃ女之不雅照片、影片」、「要對Ｃ女不利」等言語恫嚇
      Ｃ女之父，致Ｃ女之父心生恐懼，因而交付現金7 萬元予
      被告之事實。
    3.被告雖辯稱：因為伊在Ｃ女身上花費不少錢，是Ｃ女自願
      說要賠償伊10萬元，後來請她父親出面作說客，是Ｃ女之
      父自願以7 萬元補償其對Ｃ女感情及金錢之付出云云。惟
      查，依被告所述，其與Ｃ女交往期間曾支付之費用為：
      於98年5 月30日，至Ｃ女上班之護膚店按摩消費4000元；
      於98年6 月1 日，至Ｃ女上班之護膚店帶Ｃ女出遊花費
      5000元；於98年6 月2 日，至Ｃ女上班之護膚店帶Ｃ女
      出場花費5000元，帶Ｃ女就醫打子宮頸疫苗支付疫苗費用
      約1 萬3000多元；於98年6 月11日，至Ｃ女上班之護膚
      店帶Ｃ女出遊花費2000元；於98年6 月21日，至Ｃ女上
      班之護膚店帶Ｃ女出場花費3000元，帶Ｃ女就醫支付醫藥
      費500 元，購買口香糖及飲料給Ｃ女之花費94元（即55元
      ＋39元）；於98年6 月25日，至Ｃ女上班之護膚店帶Ｃ
      女出遊花費8000元；於98年7 月15日，至Ｃ女上班之護
      膚店按摩消費7200元（見臺灣彰化地方法院檢察署98年度
      偵字第7029號卷第71-1、73、76頁自白狀）。然被告上開
      花費，或係其為追求Ｃ女而到Ｃ女上班護膚店之按摩消費
      、帶Ｃ女出場之花費，或係其為討Ｃ女歡心而為Ｃ女支付
      之醫療費用、飲食費用，均非Ｃ女積欠被告之債務，且被
      告上開花費之總金額亦不過5 萬多元，Ｃ女顯無可能自願
      表示要賠償被告10萬元，Ｃ女之父亦顯無可能自願表示賠
      償被告7 萬元。況依證人Ｃ女於偵查中所提出之簡訊翻拍
      照片顯示，被告於案發前之98年7 月26日上午9 時47分許
      及晚間8 時33分許，陸續傳送內容為「妳從頭騙我到尾ㄛ
      ？真狠！妳不跟我說；我就去找妳家人出來說；妳要搞到
      妳鄰居朋友都知道也沒關係！」、「妳不跟我處理就對嗎
      ？」等語之簡訊予Ｃ女（見臺灣彰化地方法院檢察署98年
      度偵字第7029號卷第63至65頁），益證Ｃ女根本無意給付
      被告任何金錢，被告才會傳送上開簡訊，欲逼迫Ｃ女出面
      處理。是被告辯稱：是Ｃ女及Ｃ女之父自願支付款項補償
      其損失云云，明顯悖於常情，顯非實在，不足採信。
    4.再依被告所簽立之支付同意書之內容為「甲方Ｃ女  乙方
      蔡順利」、「本人（即Ｃ女）因長期不堪疲勞、精神壓迫
      ，導致生活作息不正常，本人願付7 萬元整，支付乙方。
      乙方收取後，不可再有騷擾，如再有騷擾或有人身攻擊甲
      方，本人將採取法律途徑告之。備註：乙方須同意當面將
      甲方照片及所有合照銷毀或歸還，並不可再有對甲方任何
      不利舉動，如果照片有流出或PO上網路，本人將採取法律
      途徑，以此聲明」等情，有上開支付同意書1 紙在卷可稽
      ，足證Ｃ女之父係因為Ｃ女遭被告騷擾及精神壓迫，且被
      告以其手中握有Ｃ女不雅照片為要脅，Ｃ女之父害怕被告
      繼續騷擾Ｃ女或散佈Ｃ女照片，而應允支付7 萬元予被告
      。被告雖又辯稱：伊本來不簽該支付同意書，伊沒有上面
      所寫的騷擾Ｃ女及錄影照相等情事，是遭Ｃ女及其家人聯
      手設計，Ｃ女之父說只是簽個形式，伊才會簽名云云，然
      查，被告於案發時已是32歲之成年人，且具有高職肄業之
      學歷，對於上開支付同意書記載之內容，並無不能理解之
      情事，況依被告所述，其對於上開支付同意書上載有要被
      告承諾不再騷擾Ｃ女及交出Ｃ女之照片乙節，知之甚稔，
      倘被告並無騷擾Ｃ女及以握有Ｃ女不雅照片（或影片）相
      要脅，又豈會在上開支付同意書上簽名承諾，是其上開所
      辯，亦顯不足採。
    5.辯護人雖為被告辯護稱：Ｃ女及其家人均無人看過被告所
      拍攝之Ｃ女性愛照片或錄影，是否確有此性愛照片或錄影
      顯有可疑，又Ｃ女之父支付7 萬元之目的既是要取回上開
      性愛照片或錄影，卻在還沒拿到上開性愛照片或錄影前，
      就支付7 萬元予被告，且未再向被告索討上開性愛照片或
      錄影，有違經驗法則云云。然查：訊之證人即C 女之父於
      本院審理時已明確證述：被告說錢準備好，才給其看相片
      ，其拿錢給被告，並要求被告簽同意書後，被告才說他沒
      有拿來，被告雖表示會拿過來，但並未拿來，其有叫Ｃ女
      打電話給被告，要被告把東西拿過來，被告對其說有Ｃ女
      相片時，其曾詢問過Ｃ女，Ｃ女有說被拍過，Ｃ女曾說過
      被告會去店裡騷擾，其因為害怕如果不交錢，會流出這些
      照片，才交付這些錢，其與被告雖有遠親關係，但因為要
      顧及顏面，所以不敢向親戚請求幫忙等語（見本院100 年
      6 月8 日審判筆錄第24至25頁）；證人即Ｃ女之母於本院
      審理時亦證述：其雖沒有有看過性愛相片或錄影，但曾聽
      Ｃ女講過被告有對她錄影或拍照，其為人父母，很怕被別
      人知道這種事情，擔心被告會去Ｃ女工作地點打她、騷擾
      他，怕被告會對其等不利，想要花錢消災，被告當天沒有
      交付照片或影片，其等在拿同意書給被告簽名並交付7 萬
      元後，有詢問被告，被告說要去車上拿，又說他沒有帶，
      隔天會拿來，但是都沒有等語綦詳（見本院100 年6 月8
      日審判筆錄第28至29頁），核其等證述情節一致，足見Ｃ
      女之父係在被告簽立支付同意書及交付金錢予被告後，才
      知道被告沒有帶照片（或影片）。又依證人Ｃ女之父上開
      所述，被告當時有承諾會交付照片，Ｃ女之父亦有叫Ｃ女
      要打電話給被告，向被告取上開照片（或影片），此亦與
      證人Ｃ女於本院審理時證述：「（問：是否知道父母支付
      7 萬元時，沒有拿到錄影帶？）我媽媽是打電話給我，我
      當時不知道我父母付錢時有無拿到錄影帶。（問：你父母
      之後有無要你向被告拿回錄影帶？）有。（問：之後有無
      要求被告拿回錄影帶？）有，我打電話給被告向他要，被
      告說會給我們，但是沒有下文等語相符（見本院100 年6
      月8 日審判筆錄第35至36頁），足見Ｃ女之父於交付金錢
      後，因被告沒有依約交付照片（或影片），還特別吩咐Ｃ
      女要與被告聯繫取回，難認有何違反經驗法則之情事，辯
      護人上開辯護意旨，自非可採。
    6.綜上，足認被告確有於98年7月27日上午9、10時許，至Ｃ
      女住處，對Ｃ女之父為上開言語恫嚇，致Ｃ女之父心生畏
      懼，而於同日下午5、6時許，在上開住處，交付現金7萬
      元予被告之行為，其前開所辯顯不足採，被告此部分
      犯罪事證明確，其恐嚇取財之犯行堪以認定
（五）綜上所述，被告所辯顯不足採，本件犯罪事證明確，被告
      前開強制性交、恐嚇危害安全、傷害及恐嚇取財之犯行均
      堪以認定。
三、論罪科刑：
    核被告蔡順利所為，係犯刑法第221 條第1 項之強制性交罪
    、第277 條第1 項之傷害罪、第305 條之恐嚇危害安全罪、
    第346 條第1 項之恐嚇取財罪。按強制性交而剝奪他人之行
    動自由時，是否於強制性交罪外另成立妨害自由罪，須就犯
    罪行為實施經過之全部情形加以觀察，如該妨害自由之行為
    已可認為強制性交行為之著手開始，則應成立單一之強制性
    交罪（最高法院68年臺上字第19 8號判例、94年度臺上字第
    3139號判決意旨參照）。被告於上開強制性交之過程中，恫
    嚇Ａ女，致Ａ女心生恐懼，不敢反抗，而將Ａ女載至汽車旅
    館房間內，以強暴手段壓制Ａ女身體之妨害自由行為，依其
    犯罪行為實施經過全部情形加以觀察，應包括在其強制性交
    之行為內，僅成立單一之強制性交罪，不另成立妨害自由罪
    。又被告於強制性交過程中，因對Ａ女施以強暴，致Ａ女受
    有四肢瘀血之傷害，乃強制性交強暴行為之當然結果，不另
    論傷害罪（最高法院51年臺上字第588 號判例意旨參照）。
    被告因同一事件，以同一方式，於密切接近之時間，接連傳
    送簡訊恐嚇Ａ女，顯係基於同一恐嚇犯意，以加害生命、身
    體、自由之事恐嚇Ａ女，各行為之獨立性極為薄弱，依一般
    社會觀念，在時間差距上，難以強行分開，在刑法評價上，
    應視為數個舉動之接續施行，而僅構成一個犯罪行為。被告
    所為上開強制性交、恐嚇危害安全、傷害及恐嚇取財之犯行
    ，犯意各別，行為互殊，應分論併罰。又被告前曾因妨害性
    自主案件，經臺灣高雄地方法院以91年度訴字第481 號判決
    處有期徒刑2 年，經上訴後，由臺灣高等法院高雄分院以91
    年度上訴字第1875號判決駁回上訴，又經上訴後，由最高法
    院以92年度台上字第1556號判決駁回上訴確定，經入監執行
    ，於93年10月18日縮短刑期假釋出監，並於94年4 月27日保
    護管束期滿未撤銷假釋而執行完畢等情，有臺灣高等法院被
    告全國前案紀錄表1 份在卷可憑，其於徒刑之執行完畢後，
    5 年內故意再犯本件有期徒刑以上之上開4 罪，均為累犯，
    應依法加重其刑。爰審酌被告前曾有妨害性自主之前科，素
    行非佳，其於犯後未能坦白認錯，積極尋求被害人Ａ女、Ｃ
    女及Ｃ女之父等人之原諒，反而一再飾詞卸責，犯後態度難
    認良好，又其以暴力傷害及言語恐嚇之手段一再犯案，致上
    開被害人等內心恐懼，身心受創，行為惡質，造成之危害非
    輕，暨考量其犯罪之目的、動機及其生活狀況、智識程度等
    一切情狀，分別量處如主文所示之刑，並定應執行之刑。
參、無罪部分：
一、公訴意旨另以：被告於98年7 月11日下午1 時許，在彰化縣
    秀水鄉「水女人檳榔攤」，向在該處任職之告訴人Ｂ女（即
    代號0000-0000 ，81年2 月生，真實姓名詳卷）搭訕後，見
    告訴人年幼識淺，竟基於強制性交之犯意，向告訴人佯稱可
    為其介紹工作，致告訴人不疑有他，與被告相約碰面，兩人
    於同日晚間9 時許，在彰化縣彰化巿忠孝國小碰面後，被告
    即以要教授告訴人如何從事俗稱「半套」之性工作為由，駕
    車將告訴人載往彰化縣彰化市○○路31號「桂冠汽車旅館」
    ，被告於該旅館609 號房內即原形畢露，竟對告訴人辱以穢
    言，並揚言稱：要找人來毆打她等語，令告訴人心生畏懼，
    不敢反抗，並遭被告利壓制於床上，違反其意願而任被告將
    其陰莖插入其陰道強制姦淫得逞。事畢於同日23時30分許，
    被告駕車載同告訴人離開該汽車旅館，於經過櫃檯時，告訴
    人因年幼勢單且懼於被告之惡勢，而不敢聲張求援。被告意
    猶未盡，於車輛開往彰化縣彰化巿金馬路途中，乃接續前開
    同一強制性交之犯意，以對告訴人吼罵穢語之方式，令告訴
    人膽怯不敢抵抗，復以手將告訴人頭部壓往其生殖器，強令
    告訴人為其口交，告訴人懼遭不測，只得違反其意願而任被
    告將生殖器放入其口中強制性交得逞等語。因認被告此部分
    涉犯刑法221 條第1 項之強制性交罪嫌等語。
二、按犯罪事實應依證據認定之，無證據不得認定犯罪事實；不
    能證明被告犯罪或其行為不罰者，應諭知無罪之判決，刑事
    訴訟法第154條第2項、第301條第1項分別定有明文。又事實
    之認定，應憑證據，如未能發現相當證據，或證據不足以證
    明，自不能以推測或擬制之方法，以為裁判基礎。且認定犯
    罪事實所憑之證據，雖不以直接證據為限，間接證據亦包括
    在內；然而無論直接或間接證據，其為訴訟上之證明，須於
    通常一般之人均不致有所懷疑，而得確信其為真實之程度者
    ，始得據為有罪之認定，最高法院40年臺上字第86號及76年
    臺上字第4986號分別著有判例可參照。再刑事訴訟法第161
    條已於91年2 月8 日修正公布，修正後同條第1 項規定：檢
    察官就被告犯罪事實，應負舉證責任，並指出證明之方法。
    因此，檢察官對於起訴之犯罪事實，應負提出證據及說服之
    實質舉證責任。倘其所提出之證據，不足為被告有罪之積極
    證明，或其闡明之證明方法，無從說服法官以形成被告有罪
    之心證，基於無罪推定之原則，自應為被告無罪判決之諭知
    （最高法院92年臺上字第128 號判例意旨參照）。
三、公訴人認被告有前開犯行，無非係以證人即被害人Ｂ女證
    述被害經過、證人Ｂ女之母、證人Ｂ女之姐、證人即
    桂冠汽車旅館副理謝博羽之證述、財團法人彰化基督教醫
    院受理疑似性侵害事件驗傷診斷書、指認犯罪嫌疑人紀錄
    表、在香奈而男女美容事業名片、桂冠汽車旅館照片等
    為其主要論據。
四、訊據被告固坦承有與Ｂ女發生性交行為及要求Ｂ女為其口交
    等情，惟堅決否認有何對Ｂ女強制性交之犯行，辯稱：伊沒
    有強迫Ｂ女，是Ｂ女自己願意與其發生性行為，Ｂ女因為想
    要賺錢，才打電話約伊出來，要伊去忠孝國小載她，要與伊
    性交易，電話中Ｂ女就跟伊說交易金額為2000元，伊也同意
    這金額，因為那天Ｂ女打電話給伊時，時間已晚，當時伊與
    朋友正在喝酒，還要付帳，所以伊過去時身上只有1000多元
    ，因為還要支付汽車旅館的錢，身上只剩下200 多元，伊與
    Ｂ女交易完後，伊有要Ｂ女帶伊去附近的便利商店找是否有
    ATM 提款機，但是找不到，伊才說改天再給她剩下的錢，伊
    有問Ｂ女是否可以幫伊口交，Ｂ女同意後，就將伊褲子拉鍊
    拉開幫伊口交一下，就沒有繼續口交，伊與Ｂ女便繼續尋找
    ATM 等語。經查：
（一）被告於98年7 月11日下午1 時許，在檳榔攤搭訕而認識Ｂ
      女，對Ｂ女表示可為其介紹按摩店之工作，並與Ｂ女相約
      在彰化巿忠孝國小碰面，兩人於當天晚間9 時30分許碰面
      後，被告即駕車載Ｂ女至「桂冠汽車旅館」之609 號房內
      ，Ｂ女有以手撫摸被告之陰莖，並為被告口交，被告有將
      陰莖插入Ｂ女陰道內而與Ｂ女性交，Ｂ女於被告駕車載其
      返回彰化市忠孝國小途中，又再次為被告口交等情，業經
      被告自承在卷，並據證人Ｂ女於警詢時證述明確（參見彰
      警分偵字第0980021488號警卷第8 至15頁），此部分事實
      ，應堪認定。
（二）證人Ｂ女雖分別於警詢、偵訊及本院審理時證述：被告在
      車上說要帶其去他們的店觀摩如何幫人按摩，結果就直接
      開去汽車旅館，其發現被告要開去汽車旅館，就問被告怎
      麼不是去店裡？被告說要先試看看其合不合適，其不願意
      與被告進入汽車旅館，但因為被告恐嚇說要毆打，並對其
      罵髒話，其很害怕，當時已驚嚇到不知道該怎麼辦，所以
      不敢下車求救，其係因為被告對其罵髒話，威脅說要找人
      來，其不敢反抗，才與被告為性交行為，其害怕如果反抗
      ，會被殺掉等語（參見彰警分偵字第0980021488號警卷第
      8 至15頁、臺灣彰化地方法院檢察署98年度偵字第6521號
      卷第11、44頁及本院100 年6 月8 日審判筆錄第56至64
      頁）。惟查：
    1.證人Ｂ女見被告將其帶往位於彰化縣彰化市之「桂冠汽車
      旅館」時，衡其當知該處並非被告所稱可介紹其前往工作
      之「香奈兒男女美容店」，且依證人Ｂ女於警詢所述，其
      有發現被告要載其去汽車旅館，並有詢問被告為什麼不是
      去店裡，則倘證人Ｂ女真的不願意和被告前往汽車旅館，
      非不得於汽車旅館接待處表示其不願隨同至609 號房間，
      並讓櫃接待人員聽聞其事，趁機求救。然經本院勘驗98
      年7 月11日被告所駕駛之2402-XL 號自小客車進入桂冠汽
      車旅館之監視錄影光碟可知：於21時50分56秒許，被告所
      駕駛之車牌號碼2402-XL 號自小客車駛進汽車旅館；於21
      時51分1 秒許，該車停在汽車旅館辦公室旁邊；於21 時
      51分52秒許，該車離開汽車旅館辦公室；於21時52分8 秒
      許，該車駛入汽車旅館車庫內，車子方向燈不停的閃爍、
      21時53分26秒許，有2 人提著置物籃子走出該車停放的車
      庫，車庫門尚未拉下；21時55分30秒許，另有2 人攜帶物
      品自該車庫走出，此時該庫門開始拉下；21時55分38秒許
      ，車庫門全部拉下，在車庫門拉下前，被告車燈仍然不斷
      閃爍等情，有本院99年7 月20日刑事勘驗筆錄在卷可稽，
      而訊之證人即桂冠汽車旅館副理謝博羽於警詢時亦證稱：
      （問：經被告稱當天至該汽車旅館消費是否由你接待？當
      時車上有何人？請詳細敘述。）是我接待無誤，車上共有
      兩人，一男一女，當時我向前接待並詢問對方是否休息或
      住宿，對方跟我說他要休息，我就馬上幫他辦理休息並登
      記車號，前後大約1 分鐘對方就把車開進房號609 號休息
      。（問：當時該車上之女子有無異狀? 有無向你求救？）
      沒有任何異狀，與正常男女朋友一樣，沒有向我求救。（
      問：該車至汽車旅館內後有無請求任何服務？）該車進入
      房號609 號房後約20分鐘後，被告有走至櫃檯跟我說房卡
      不見，並詢問我有無備用房卡，當時我有拿一個備用房卡
      給被告後，他就離開等語（見彰警分偵字第0980021488號
      警卷第20頁）。足見證人Ｂ女於案發當天與被告一起進入
      汽車旅館時，並無任何異狀，亦未向汽車旅館人員求救，
      則其指訴被告違反其意願載其進入汽車旅館云云，是否屬
      實，已非無疑。
    2.又訊之證人Ｂ女於警詢時證稱：被告先自行將衣服脫光，
      只剩一條內褲，就躺在床上，並叫其過去，其便坐在床邊
      ，被告說要看其能做到什麼程度，其問被告要做什麼，被
      告說要做半套，其就只幫被告捏捏手，被告就抓其手去摸
      他的陰莖，然後被告就自己脫掉內褲，一開始是捉住其手
      去弄他的陰莖，叫其弄快一點，後來被告的手放掉，讓其
      自己弄，其想要快點解決，就幫被告弄，後來被告可能不
      滿足，就要求其用嘴巴，其問被告可不可以用手就好，被
      告說不行，其就照被告的要求做，然後被告的手就開始亂
      摸，從其腰開始摸，一直摸上去，其用手撥開被告，被告
      說只是要有感覺，還是繼續摸，其當時穿1 件Ｔ恤，還有
      1 件小背心，背心的扣子被被告扯掉了，內衣也被被告脫
      掉了，連褲子也被用力扯掉了，其背對著被告，被告將其
      壓在下面，用他的生殖器一直摩擦其屁股，然後將其翻過
      去，想要發生性關係，其有將被告推開，跟他說不要，其
      告訴被告用手或嘴巴就好，但被告堅持不要，就用手將其
      腳掰開，其一直要撥開被告的手，但被告力氣很大，其沒
      撥開，被告就硬將陰莖插入其陰道內，其對被告說你沒有
      套保險套，被告說沒關係，他會射精在其體外，卻射精在
      其體內，其嚇得趕快跑去浴室沖水，其進入浴室後，剛好
      其朋友打電話來，其告訴該朋友待會兒再回電，被告沒有
      使用任何兇器，其沒有呼救，但有反抗，回程的路上，被
      告一直對其毛手毛腳的，還要求其再幫他弄一次，其用手
      把被告撥開，被告就把其頭壓下去，並說剛才已發生關係
      了，不用再假了，被告自行將褲子拉鏈拉掉，將陰莖掏出
      來，其一開始要求用手就好了，並對被告說其口渴了，但
      是因為被告堅持，其便用嘴巴幫被告自慰，後來有變成用
      手，因為快到了，其便放手，被告就說以後再約出來見面
      等語（見彰警分偵字第0980021488號警卷11至14頁）。依
      證人Ｂ女所述情節，證人Ｂ女與被告發生性交行為之過程
      ，證人Ｂ女不僅有主動以手及嘴巴撫弄被告之陰莖。為被
      告口交，當被告以陰莖摩擦其屁股時，還對被告表示其可
      以用手或嘴巴，於兩人性交行為後，其雖有接獲朋友來電
      ，卻未趁機求救，亦無亟欲迅速逃離現場求救之受暴後正
      常反應，甚至於被告駕車載返回彰化市忠孝國小途中，又
      再次應被告之要求，以手及嘴巴撫弄被告之陰莖，為被告
      口交，核其所述被害情節，顯與常情有違，則其指訴遭被
      告違反意願而為性交云云，是否屬實，尚非無疑。又查證
      人Ｂ女於案發翌日（98年7 月12日）凌晨2 時15分許，以
      其曾於98年7 月11日晚間11時45分許，遭人性侵害為由，
      至財團法人彰化基督教醫院驗傷診斷結果，除其右後肩部
      有吻痕、陰部有陳舊性裂傷外，其餘頭面部、頸肩部、胸
      腹部、背臀部、四肢部均無任何傷勢等情，此有財團法人
      彰化基督教醫院受理疑似性侵害事件驗傷診斷書1 紙在卷
      可參（見臺灣彰化地方法院檢察署98年度偵字第6521號卷
      光碟存放袋）。爰審酌證人Ｂ女既證述，其有掙扎反抗，
      但因為被告力氣很大無法掙脫，係遭被告強行壓制在床上
      ，強行性交之情，顯見被告當應施以相當力道以壓制證人
      Ｂ女抵抗之舉，然何以證人Ｂ女手腳、肢體、頸部等部位
      竟均無傷痕，是證人Ｂ女指訴遭被告以強制手段而為性交
      云云，是否屬實，顯有可疑之處。
    3.再經本院勘驗98年7 月11日被告所駕駛之2402-XL 號自小
      客車離開桂冠汽車旅館之監視錄影可知：於23時29分26秒
      至50秒許，該車倒車出汽車旅館車庫，並駛向汽車旅館出
      口；於23時29分55秒至23時30分9 秒許，該車到汽車旅館
      出口，汽車旅館人員走至駕駛座窗口看向車內；於23時30
      分10秒至31分2 秒許，汽車旅館人員走出辦公室並拿出手
      電筒開燈照射駕駛座，於23時30分57秒時，被告打開駕駛
      座並下車關上車門；23時31分4 秒許，被告往車前方向行
      走，並向車窗方向做揮手動作，汽車旅館人員都是呈現拿
      手電筒向車內照射檢查的動作；23時31分10秒許，有Ｂ女
      自副駕駛座走出站在車旁，該旅館人員仍然持續檢查；於
      23時31分30至32秒許，Ｂ女彎腰向副駕駛座旁方向，並於
      37秒時起身站立於車旁，於45秒時再度彎腰向副駕駛座，
      於50秒時進入副駕駛座並關門，旅館人員仍然持續檢查；
      於23時31分59秒許，被告走向駕駛座，並於32分0 秒許時
      彎腰進入駕駛座，此時汽車旅館人員拿手電筒站在被告後
      方；於23時32分0 至8 秒許，被告彎腰進入駕駛座，汽車
      旅館人員於這段期間均拿手電筒站在被告後方；於23時32
      分14秒許，被告駕車離開汽車旅館等情，有本院99年7 月
      20日刑事勘驗筆錄在卷可稽。而訊之證人即桂冠汽車旅館
      副理謝博羽於警詢時亦證稱：（問：該車進入旅館後停留
      多久？何時離開汽車旅館？）大約1 個半小時左右，約晚
      間11時許離閉汽車旅館。（問：該車離開汽車旅館時，是
      否由你接待？車內之女子有無異狀？）離開時也是我接待
      的，因當時被告進入房間時房卡不見，有向我拿取備用房
      卡，所以當該車要退房時，我有跟被告說不見之房卡也要
      繳交回來，當時被告就跟我說我沒有拿到房卡，只有備用
      房卡而已，我就跟被告說我可否在車上尋找看有無掉落車
      內，當時被告與同車之女子都有下車，後來我於駕駛座下
      方找到房卡，他們就自行離去，沒有任何異狀，當時我要
      尋找房卡時，被告有叫車內之女子下車，我約尋找1 至2
      分鐘後才找到，當時該女子並無任何異狀，也無向我求救
      等語（見彰警分偵字第0980021488號警卷第20至21頁）。
      足見證人Ｂ女於被告對其為性交行為後，非無向汽車旅館
      人員呼救或趁機逃跑之可能，惟證人Ｂ女完全未呼救，亦
      無逃跑之動作，反而下車站在車旁，等待被告及旅館人員
      在車上尋找房卡後，再返回車內搭乘被告所駕駛之自小客
      車一起離去，其與被告間互動仍與一般社交往來之互動無
      異，而絲毫未見其與被告之間存有加害人與被害人間之緊
      張、衝突關係，此與遭陌生人性侵害之被害人通常亟欲逃
      離現場求救，且對加害人懷有強烈排斥、抗拒、痛恨之負
      面情緒等反應截然不同，是其指訴遭被告以強制手段而為
      性交云云，是否實在，更顯可疑。
    4.證人即Ｂ女之姐於本院審理時雖證稱：於案發當天與Ｂ女
      通電話時，Ｂ女聲音聽起來很害怕，什麼都不敢講，只是
      要我到忠孝國小前面與他見面，Ｂ女當時看起來很害怕，
      一直哭，Ｂ女心情平復後有說她遭被告性侵害，沒有告訴
      我她被性侵害的過程等語（見本院100 年6 月24日審判筆
      錄第13至16頁），然依其所述，Ｂ女並沒有對其陳述遭性
      侵害之過程，而證人即Ｂ女之姐復未親眼目睹是案發經過
      ，則其所述：Ｂ女遭被告性侵害云云，自無從據為不利於
      被告之認定。
    5.復訊之證人Ｂ女於警詢時證稱：「（問：被告在事前或事
      後有沒有給你任何金錢或財物？）在車上他給了我200 元
      ，可是他之前說要給我更多，所以他本來要去7-11超商領
      錢，但剛好7-11都沒有提款機，我跟他說我急著要用錢，
      因為怕他會說謊，所以叫他現在拿錢給我，可是都沒有領
      到錢。（問：他什麼時侯說要給你更多錢？）剛進汽車旅
      館時，他說該給的他會給。（問：你要去和被告見面前，
      家人知道嗎？）沒有跟家人講，我只跟他們說我要去夜市
      。」等語（見彰警分偵字第0980 021488 號警卷13至14頁
      ）。足見證人Ｂ女在與被告進入汽車旅館時，雙方已有金
      錢之約定，但兩人發生性交行為後，被告於駕車在證人Ｂ
      女返回途中，卻僅支付現金200 元予證人Ｂ女，較原先承
      諾支付之金額少，證人Ｂ女擔心被告說謊不付錢，因此對
      被告表示其急需用錢，要求被告立即補足其餘金額，被告
      遂駕車搭載Ｂ女沿路找尋提款機。證人Ｂ女於本院審理時
      雖改稱：被告是在汽車旅館房間內，見其哭泣、害怕，為
      了安撫其情緒，才說要給錢云云，然經審判長進一步詢問
      「被告是性交前或性交後說要給妳錢？」、「出汽車旅館
      後，何人提議要找提款機？」、「出汽車旅館後，有無要
      求被告要照他講的給你錢嗎？」等疑點時，證人Ｂ女均答
      稱「忘記了」（見本院100 年6 月24日審判筆錄第36、37
      ），本院審酌證人Ｂ女於本院審理時，距案發時已甚為久
      遠，且較易受外力干擾，而其於接受警詢時間距案發時較
      近，且於接受員警詢問製作筆錄時，係由嫻熟處理緩解被
      害人心理障礙之專業社工人員及其家屬陪同在場，較能自
      由從容為陳述，針對案發經過所為問答，亦較清楚完整，
      本院綜合判斷上開各情，認此部分以證人Ｂ女警詢時之證
      詞為可採。徵之證人Ｂ女於本院審理時證稱：（問：被告
      稱他與你性交後，從彰水路桂冠汽車旅館沿著彰水路走金
      馬路到忠孝國小，沿途找提款機但都找不到，有無此事？
      ）是走這條路線沒錯，汽車旅館出來後有在找提款機，但
      這條路上有提款機而被告說沒有。（問：為何要找提款機
      ？）當時被告說要給我錢。」等語（見本院100 年6 月24
      日審判筆錄第36頁）。經綜合證人Ｂ女前開所述可知，證
      人Ｂ女與被告進入汽車旅館前，雙方已有金錢之承諾，於
      性交行為完畢後，證人Ｂ女不僅收受被告所交付之金錢，
      甚至要求被告依約支付所承諾之全部金額，並與被告沿途
      尋找提款機，要被告領錢補足差額，證人Ｂ女於途中雖有
      看到提款機，但被告均訛稱沒有等情，則證人Ｂ女是否係
      因為被告未依約交付約定之金錢，驚覺受騙，且害怕被家
      人責罵，因而指訴遭被告性侵害？尚非無疑。
（三）綜上所述，本件公訴人所舉之證據，均無法佐證被告確有
      對Ｂ女施以強暴、脅迫或其他違反Ａ女意願之手段，自難
      單憑證人即告訴人Ｂ女上開具有瑕疵之唯一指述，遽論被
      告強制性交之罪責。是公訴人所舉之證據，既未達一般人
      均不致有所懷疑，而得確信被告對Ｂ女有強制性交之真實
      程度，無從說服本院以形成被告有罪之心證；且本院復查
      無其他積極證據足以證明被告確有公訴意旨所指對Ｂ女強
      制性侵害之犯行，揆諸首開條文及判例、判決要旨，既不
      能證明被告此部分犯罪，本於無罪推定原則，即應就此部
      分為被告無罪之諭知，以免冤抑。
據上論斷，應依刑事訴訟法第299條第1項前段、第301條第1項，
刑法第221 條第1 項、第305 條、第277 條第1 項、第346 條第
1 項、第51條第5 款，刑法施行法第1 條之1 ，判決如主文。
本案經檢察官劉欣雅到庭執行職務。
中    華    民    國   100    年    7     月    22    日
                  刑事第六庭      審判長法官  葛永輝
                                  法      官  楊舒嵐
                                  法      官  黃玉琪
以上正本證明與原本無異。
如不服本判決應於收受判決後10日內向本院提出上訴書狀，並應
敘述具體理由；其未敘述上訴理由者，應於上訴期間屆滿後20日
內向本院補提理由書（均須按他造當事人之人數附繕本）「切勿
逕送上級法院」。
告訴人或被害人對於判決如有不服具備理由請求檢察官上訴者，
其上訴期間之計算係以檢察官收受判決正本之日期為準。
中    華    民    國   100    年    7     月    22    日
                                  書  記  官  林玟君
附錄本案論罪科刑法條全文：
中華民國刑法第221條
（強制性交罪）
對於男女以強暴、脅迫、恐嚇、催眠術或其他違反其意願之方法
而為性交者，處 3 年以上 10 年以下有期徒刑。
前項之未遂犯罰之。
中華民國刑法第305條
（恐嚇危害安全罪）
以加害生命、身體、自由、名譽、財產之事，恐嚇他人致生危害
於安全者，處 2 年以下有期徒刑、拘役或 3 百元以下罰金。
中華民國刑法第277條
（普通傷害罪）
傷害人之身體或健康者，處 3 年以下有期徒刑、拘役或 1 千元
以下罰金。
犯前項之罪因而致人於死者，處無期徒刑或 7 年以上有期徒刑
；致重傷者，處 3 年以上 10 年以下有期徒刑。
中華民國刑法第346條
（恐嚇取財得利罪）
意圖為自己或第三人不法之所有，以恐嚇使人將本人或第三人之
物交付者，處 6 月以上 5 年以下有期徒刑，得併科 1 千元以
下罰金。
以前項方法得財產上不法之利益，或使第三人得之者，亦同。
前二項之未遂犯罰之。